【裁判字號】    98,消債聲,50
【裁判日期】    980512
【裁判案由】    聲請不免責
【裁判全文】
臺灣臺中地方法院民事裁定            98年度消債聲字第50號
聲  請  人  子○○○○○○
債  權  人  元大商業銀行股份有限公司
                      統一編號.
債  權  人  台新國際商業銀行股份有限公司
                      統一編號.
法定代理人  辰○○
債  權  人  中國信託商業銀行股份有限公司
                      統一編號.
法定代理人  巳○○
債  權  人  渣打國際商業銀行股份有限公司
                      統一編號.
法定代理人  丙○○
債  權  人  遠東國際商業銀行股份有限公司
                        1樓及.
                      統一編號.
法定代理人  卯○○
                        1樓及.
債  權  人  玉山商業銀行股份有限公司
                      統一編號.
法定代理人  寅○○
債  權  人  國泰世華商業銀行股份有限公司
                      統一編號.
法定代理人  戊○○
債  權  人  香港商香港上海豐銀行股份有限公司
                      統一編號.
法定代理人  丁○○
債  權  人  台北富邦商業銀行股份有限公司
                      統一編號.
法定代理人  甲○○
債  權  人  臺灣新光商業銀行股份有限公司
                        .30.
                      統一編號.
法定代理人  壬○○    祝台北市中正區○○○路○段66號26-28
                        .30.
債  權  人  安泰商業銀行股份有限公司
                      統一編號.
法定代理人  己○○
債  權  人  永豐信用卡股份有限公司
                      統一編號.
法定代理人  乙○○
債  權  人  慶豐商業銀行股份有限公司
                      統一編號.
法定代理人  丑○○
債  權  人  大眾商業銀行股份有限公司
                        地下1.
                      統一編號.
法定代理人  癸○○
                        地下1.
債  權  人  美國運通信用卡股份有限公司
                      統一編號.
法定代理人  辛○○
債  權  人  兆豐國際商業銀行股份有限公司
                      統一編號.
債  權  人  萬泰商業銀行股份有限公司
                      統一編號.
法定代理人  庚○○
上列當事人因消費者債務清理事件聲請清算，本院裁定如下：
    主  文
債務人子○○○○○○不予免責。
    理  由
一、按法院為終止或終結清算程序之裁定確定後，除別有規定外
    ，應以裁定免除債務人之債務，消費者債務清理條例第一百
    三十二條定有明文。又法院裁定開始清算程序後，債務人有
    薪資、執行業務所得或其他固定收入，而普通債權人之分配
    總額低於債務人聲請清算前二年間，可處分所得扣除自己及
    依法應受其扶養者所必要生活費用之數額者，法院應為不免
    責之裁定，但債務人證明經普通債權人全體同意者，不在此
    限，復為同條例第一百三十三條所明定。另債務人有下列各
    款情形之一者，法院應為不免責之裁定，但債務人證明經普
    通債權人全體同意者，不在此限：一、於七年內曾依破產法
    或本條例規定受免責；二、隱匿、毀損應屬清算財團之財產
    ，或為其他不利於債權人之處分；三、捏造債務或承認不真
    實之債務；四、因浪費、賭博或其他投機行為，致財產顯然
    減少或負擔過重之債務，而生開始清算之原因；五、於清算
    聲請前一年內，已有清算之原因，而隱瞞其事實，使他人與
    之為交易致生損害；六、明知已有清算原因之事實，非基於
    本人之義務，而以特別利於債權人中之一人或數人為目的，
    提供擔保或消滅債務；七、隱匿、毀棄、偽造或變造帳簿或
    其他會計文件之全部或一部，致其財產之狀況不真確；八、
    故意於財產及收入狀況說明書為不實之記載，或有其他故意
    違反本條例所定義務之行為，亦為同條例第一百三十四條所
    明定。
二、本件依債權人提供債務人之消費明細顯示，債務人之消費內
    容多為美容保養（橘園美容名坊、御苑美容名坊、花蝶品味
    美妍館、伊甸園專業護膚美容店）、大賣場及家電賣場消費
    （家樂福大墩店、彰化店及崇德店、遠百企業股份有限公司
    台中復興店、大潤發批發倉庫台中忠明店、全國電子台中向
    上門市及文心三門市）、珠寶消費（金玉珠寶銀樓公益店、
    天水鑽石）、百貨公司消費（新光三越百貨公司、廣三崇光
    百貨公司、衣蝶百貨），而其中單筆消費金額逾新台幣（下
    同）一萬元者如下：橘園美容名坊：二萬元；花蝶品味美妍
    館：三萬元、五萬二千六百元；伊甸園專業護膚美容店：六
    萬五千元；家樂福：四萬零七百五十元、十七萬七千六百五
    十元、十二萬九千八百九十元、七萬零九百七十一元、一萬
    零三百六十元、十萬九千八百六十二元、二十二萬六千一百
    元、二萬二千七百三十六元、四萬零三百三十元、一萬零一
    百五十元、十一萬九千八百三十三元、四萬零六百元、十一
    萬九千八百三十三元、一萬零三百六十元；全國電子三萬元
    、一萬五千元、三萬三千九百元、一萬七千五百元；金玉銀
    樓：九萬元；天水鑽石：十三萬六千元，核其消費項目之性
    質及金額顯非一般通常生活之必要支出。再由消費金額觀之
    ，債務人於民國（下同）九十三年三月消費（包括預借現金
    及貸款，不含代償）九萬三千八百八十二元、四月消費十三
    萬四千六百六十八元、七月消費三十一萬四千零一元、八月
    消費十五萬二千九百十一元、十月消費六十九萬六千零二十
    一元、十一月消費十三萬一千三百九十九元、十二月消費十
    一萬七千二百九十六元；九十四年二月消費十四萬七千五百
    四十七元、三月消費九萬三千一百零八元、五月消費九萬零
    八百七十三元、八月消費二十九萬二千三百三十八元、九月
    消費三十萬三千五百零九元，十月消費二十三萬四千二百零
    七元、十一月消費六萬四千三百四十九元、十二月消費五萬
    零二百十九元；九十五年一月消費二十一萬八千零十元，有
    債權人提出之消費明細附卷可參。經查債務人名下無財產、
    九十五年度之綜合所得為四十三萬零二十四元、九十六年度
    綜合所得為零，有財政部台灣省中區國稅局九十五、九十六
    年度綜合所得稅各類所得資料清單及財產歸屬資料清單附卷
    可稽，參諸前開每月消費金額動輒逾十萬元，債務人未量入
    為出，消費明顯逾越可得支配之所得，而屬消費者債務清理
    條例第一百三十四條第四款所稱「浪費、賭博或其他投機行
    為，致財產顯然減少或負擔過重之債務」等情形。再者，本
    件經通知全體無擔保債權人到院表示意見，其中各債權人均
    認債務人具有浪費、奢侈等非生活必要性之支出，不應予以
    免責等語，爰依法裁定如主文。
中    華    民    國    98    年    5    月    12    日
                            民事庭法官  張升星
上為正本係照原本作成
如不服本裁定，應於裁定送達後10日內，以書狀向本院提出抗告，
並繳納抗告費新臺幣1千元
中     華    民    國    98   年    5    月    12    日
                                書記官  許國慶


司法院資訊處製作；財團法人民間司法改革基金會備份。
